臺灣屏東地方法院刑事判決　　　　　　　　　　　　　九十一年度易字第七九號
　　公　訴　人　臺灣屏東地方法院檢察署檢察官
　　被　　　告　甲○○
右列被告因妨害自由等案件，經檢察官提起公訴（九十一年度偵字第三二一七號），
本院判決如左：
      主  文
甲○○共同以加害自由之事，恐嚇他人致生危害於安全，處有期徒刑月，如易科罰
金，以參佰元折算壹日；又損壞他人之機車置物箱、泡茶桌子、茶具，足以生損害於
他人，處有期徒刑月，如易科罰金，以參佰元折算壹日，扣案之球棒壹支，沒收之
。應執行有期徒刑伍月，如易科罰金，以參佰元折算壹日，扣案之球棒壹支，沒收之
。
      事  實
一、甲○○與丁○○因細事發生糾葛，遂於民國九十一年二月十六日十七時許，夥同
    不詳姓名成年男子四、五人，共同基於恐嚇之犯意聯絡，至屏東縣東港鎮○○路
    ○段四十七號丁○○住處前，適逢丁○○外出，甲○○竟要在場之丙○○○轉告
    丁○○稱：不可報案，若果報案，就要丁○○在東港無法居住等語，致使丁○○
    亦心生畏懼。另於九十一年二月二十五日中午十二時許，基於毀損之犯意，騎乘
    機車攜帶所有之球棒一支，再至丁○○住處車庫，持球棒敲毀丁○○所有車牌號
    碼ＰＡＡ—六一七號重機車之置物箱、泡茶桌子桌上之茶具，致不堪使用，旋於
    同日十四時三十分許，甲○○再度騎乘機車攜帶球棒復至丁○○住處前，為警方
    當場查獲，扣得球棒一支。
二、案經丁○○訴由屏東縣警察局移請台灣屏東地方法院檢察署檢察官偵查起訴。
      理  由
一、訊據被告甲○○自白有前揭恐嚇及毀損之情事，且右揭事實迭據告訴人丁○○於
    警偵訊時及本院審理指訴：「九十一年二月十六日下午四、五點鐘，甲○○又帶
    五個人到我家的車庫來找我，那時我不在，而我朋友丙○○○在，甲○○就當場
    恐嚇我要我不可報案，否則會讓我在地方涕淚俱下沒法居住．．接著在九十一年
    二月二十五日中午，他又持球棒到我車庫來，並大聲喊叫要我出去，我嚇的不敢
    出去，結果他就拿球棒猛擊停在外面的機車，造成前置物箱破損，接著又跑進車
    庫內亂打桌子」（見九十一年二月二十五日警訊筆錄）；「問：丙○○○轉告你
    有關被告說的話，你會不會怕？答：我嚇死了」（見本院九十一年七月三十日審
    判筆錄）綦詳，核與證人丙○○○於偵查中到庭具結證述：「他有去丁○○車庫
    三次，第一次他自己一人及另外三人共四人來丁○○車庫，甲○○一直叫丁○○
    出來，並說如他不出來處理，要讓他無法在東港立足，第二次被告拿球棒打丁○○的車子及桌子．．」（見偵查卷第六頁背面筆錄）之情節相符，此外並有扣案
    之球棒一支及毀損照片四幀可憑，事證明確，被告犯行均堪認定。
二、核被告所為，係犯刑法第三百零五條之恐嚇危害安全罪、刑法第三百五十四條之
    毀損器物罪。又被告與四、五名不詳姓名成年男子間，就恐嚇危害安全罪部分，
    有犯意之聯絡，行為之分擔，均為共同正犯。其所犯上開二罪間，犯意各別，罪
    名互異，行為亦殊，應予分論併罰。爰審酌被告犯罪動機、目的，僅因發生爭執
    ，即恣意恐嚇他人，並損壞他人所有器物，所生危害不小，並於本院審理時尚未
    與告訴人達成民事和解，本應從重量刑，惟念其未有犯罪前科紀錄，素行尚佳，
    於本院審理時坦承所為，犯後態度尚佳等一切情狀，就其所犯二罪，分別量處如
    主文所示之刑，並定其應執行刑及均諭知易科罰金之折算標準。
三、扣案之球棒一支，為被告甲○○所有，業據被告供述在卷（見本院九十一年七月
    三十日審判筆錄第四頁），且為供其犯罪所用之物，爰依刑法第三十八條第一項
    第二款之規定宣告沒收。
四、公訴意旨另以：被告甲○○於九十一年二月十三日下午十一時許，在屏東縣東港
    鎮○○路○段九二三巷八號附近，因故與他人發生糾紛，告訴人丁○○見狀前往
    勸架，甲○○因不滿告訴人介入，竟基於恐嚇之犯意，持疑似槍枝之物抵住告訴
    人之頭部稱：你要管這件事嗎？致使告訴人心生畏懼，因認被告涉有恐嚇危害安
    全之罪嫌云云。惟訊據被告甲○○堅詞否認有上開恐嚇犯行，辯稱：我沒有拿槍
    恐嚇告訴人等語。按犯罪事實應依證據認定之，無證據不得推定其犯罪事實。又
    不能證明被告犯罪者，應諭知無罪之判決，刑事訴訟法第一百五十四條、第三百
    零一條第一項分別定有明文。又告訴人之告訴，係以使被告受刑事訴追為目的，
    是其陳述是否與事實相符，仍應調查其他證據以資審認。最高法院對此著有五十
    二年度台上字第一三○○號判例可資參照。經查：上開犯行業據被告甲○○堅決
    否認，又該部分犯行僅有告訴人之指訴，且告訴人所稱在場目擊之證人乙○○，
    經本院傳喚到庭具結後，隔離被告訊問稱：「問：九十一年二月十三日下午十一
    時，你有無看到丁○○與甲○○發生衝突？答：我看到他們是在談事情，沒有看
    到他們發生衝突，也沒有拉扯。問：你有無看到被告拿槍抵住蔡的頭部？答：沒
    有。」（見本院九十一年七月三十日審判筆錄第七頁）等情，是此部分僅有告訴
    人之陳訴外，並無其他證據足認與事實相符，自難以告訴人之陳訴遽入被告於罪
    。此外，復查無其他積極證據證明被告確有公訴人所指此部分犯行，原應為無罪
    之諭知，然公訴意旨認此部分與前揭論罪科刑之恐嚇危害安全罪部分有連續犯之
    裁判上一罪關係，爰不另為無罪之諭知。
據上論結，應依刑事訴訟法第二百九十九條第一項前段，刑法第三百零五條、第三百
五十四條、第五十一條第五款、第四十一條第一項前段、第三十八條第一項第二款，
罰金罰鍰提高標準條例第一條前段、第二條，判決如主文。
中      華      民      國      九十一      年      八    月    十三    日
                                      臺灣屏東地方法院刑事第一庭
                                          法  官   羅森德
右正本證明與原本無異。
如不服本判決應於收受本判決後送達後十日內向本院提出上訴書狀，其未敘述上訴理
由者，並得於提起上訴後十日內向本院補提理由書狀（均須按他造當事人之人數附繕
本 ）「切勿逕送上級法院」
                                          書記官   劉音利
中      華      民      國      九十一      年      八    月    十三    日
附錄論罪法條：
刑法第三百零五條
以加害生命、身體、自由、名譽、財產之事恐嚇他人，致生危害於安全者，處二年以
下有期徒刑、拘役或三百元以下罰金。
刑法第三百五十四條
毀棄、損壞前二條以外之他人之物或致令不堪用，足以生損害於公眾或他人者，處二
年以下有期徒刑、拘役或五百元以下罰金。
